# 急急急，请教陈老师关于金融企业对以应收贷款转让进行贷款的核算

提问人：151330243 时间：2019-12-12 08:05:12
陈老师您好:
现有一事项因要跟企业管理层沟通，比较着急，企业 A 通过应收账款转让向金融企业 B进行融资，转让方式为附加追索权的应收账款转让。
金融企业 B 对于该笔款项在其他应收款/应收账款转让核算，个人认为应该在贷款科目核算，那如果是不附带追索权的贷款呢，是不是必须要在贷款科目核算呢？而且这个款项在其他应收款和贷款核算对企业会产生什么风险呢？

回答人：chenyiwei
因为是附带追索权的转让，因此对 B 而言应按应收账款质押借款进行会计处理。
如果是无追索权转让，则B 使用的科目应为 “应收款项类投资”。此时不属于贷款，但也是以摊余成本计量的金融资产。这个核算问题对企业的净资产、净利润理论上没有影响，但可能影响监管指标和对监管规定的遵从。